【裁判字號】    89,易,174
【裁判日期】    890320
【裁判案由】    竊盜
【裁判全文】
台灣嘉義地方法院刑事判決                          八十九年度易字第一七四號
    公  訴  人  台灣嘉義地方法院檢察署檢察官
    被      告  乙○○
右列被告因竊盜案件，經檢察官提起公訴（八十九年度偵字第三六號），本院判決如
左：
    主  文
乙○○竊盜，處罰金伍仟元，如易服勞役，以佰元折算壹日。
    事  實
一、乙○○明知曾文水庫漁撈權已標售私人經營，竟基於意圖為自己不法所有之犯意
    ，於民國八十八年十一月九日晚間十一時五十九分許，在嘉義縣大埔鄉茄苳村曾
    文水庫碼頭，以其駕駛管筏載送至曾文水庫釣魚，並由其供應魚餌，而收取每人
    每夜新台幣（下同）一千元代價之方式，由乙○○（費用尚未收取）駕駛管筏載
    送李昭明、陳慶宗、王茂川、胡財亮、朱茂春五人（以上五人均另案由台灣嘉義
    地方法院檢察署檢察官為職權不起訴處分確定在案），至曾文水庫中垂釣鯁魚，
    嗣經委託管理員甲○○發現，報警當場查獲，並查獲李昭明等五人所釣得之鯁魚
    共十七公斤，價值三百四十元。
二、案經甲○○訴由嘉義縣警察局中埔分局移送台灣嘉義地方法院檢察官偵查起訴。
    理  由
一、訊據被告乙○○固不否認有於前揭時間，駕駛管筏，並由其供應魚餌，載送李昭
    明、陳慶宗、王茂川、胡財亮、朱茂春五人至曾文水庫中垂釣鯁魚，共釣得鯁魚
    十七公斤之事實，惟否認有何竊盜之行為，辯稱：不知係違法行為，且未收錢等
    語。然查：於前揭時間，由被告駕駛管筏，並供應魚餌，載送李昭明、陳慶宗、
    王茂川、胡財亮、朱茂春五人至曾文水庫中垂釣之事實，業據被告供承不諱，核
    與李昭明等五人於警訊時、偵查中陳述之情節相符，堪信為真實；次查：被告確
    有以其駕駛管筏載送至曾文水庫釣魚，並由其供應魚餌，而收取每人每夜一千元
    代價之事實，亦據李昭明、陳慶宗、王茂川、胡財亮、朱茂春於警訊時、偵查中
    陳述綦詳，況且，除陳慶宗於一、二年前曾搭過被告之船外，其於四人被告均未
    見過等情，業據被告供述明確（本院八十九年三月十五日審判筆錄參見），則若
    非確有收費，否則被告焉有費時駕駛管筏載送五人至曾文水庫釣魚，並由其供應
    魚餌之理，是被告所辯，要與常理不符，委不足採；另李昭明、陳慶宗、王茂川
    、胡財亮、朱茂春共釣得鯁魚十七公斤，並有保管書一紙（偵卷參見）在卷可按
    ，此外，復有被害報告單、贓物認領保管書、嘉義縣大埔鄉公所嘉大鄉民字第八
    八００一九六０號公告各一紙及現場照片四張在卷可証，是本件事證明確，被告
    犯行洵堪認定。
二、核被告所為，係犯刑法第三百二十條第一項之竊盜罪。爰審酌被告之素行、犯罪
    之動機、手段、所竊財物價值不多、所生之危害未鉅、業與被害人達成和解，有
    嘉義縣大埔鄉調解委員會調解書一紙在卷可按以及犯罪後猶否認犯行等一切情狀
    ，量處如主文所示之刑，並諭知易服勞役之折算標準。
三、據上論斷，應依刑事訴訟法第二百九十九條第一項前段，刑法第三百二十條第一
    項、第四十二條第二項，罰金罰鍰提高標準條例第一條前段、第二條，判決如主
    文。
本案經檢察官林世芬到庭執行職務。
中      華      民      國    八十九    年      三      月     二十     日
                                台灣嘉義地方法院刑事第二庭
                                        法  官  蘇  嘉  豐
右正本證明與原本無異。
如不服本判決，應於判決送達後十日內向本院提出上訴狀( 應附繕本 )。
中      華      民      國    八十九    年      三      月    二十一    日
                                        書記官  陳  冠  學
附錄本案論罪科所適用法條全文：
刑法第三百二十條
意圖為自己或第三人不法之所有，而竊取他人之動產者，為竊盜罪，處五年以下有期
徒刑、拘役或五百元以下罰金。
意圖為自己或第三人不法利益，而竊佔他人之不動產者，依前項之規定處斷。
前二項之未遂犯罰之。


司法院資訊處製作；財團法人民間司法改革基金會備份。
